臺灣桃園地方法院刑事判決　　　　　　　 94年度訴字第841號
公　訴　人　臺灣桃園地方法院檢察署檢察官
被　　　告　甲○○
上列被告因違反毒品危害防制條例案件，經檢察官提起公訴（94
年度毒偵字第1334號）及移送併案審理（94年度毒偵字第2315號
），被告於準備程序中就被訴事實為有罪之陳述，經本院合議庭
裁定由受命法官獨任行簡式審判程序，茲判決如下：
    主  文
甲○○連續施用第一級毒品，累犯，處有期徒刑玖月。扣案之海
洛因貳包（驗餘淨重共零點肆公克），均沒收銷燬之。扣案之
注射針筒肆支及海洛因殘渣袋壹只，均沒收之。又連續施用第二
級毒品，累犯，處有期徒刑伍月。扣案之安非他命吸食器吸頭壹
只沒收。應執行有期徒刑壹年。扣案之海洛因貳包（驗餘淨重共
零點肆公克），均沒收銷燬之。扣案之注射針筒肆支、海洛因
包裝袋壹只及安非他命吸食器吸頭壹只，均沒收之。
    事  實
一、甲○○前於民國八十三年、八十四年間因竊盜、違反麻醉藥
    品管理條例、違反藥事法等案件，先後經法院判處有期徒刑
    九月、四月、八月、六月確定（其中前三罪所宣告之有期徒
    刑並經本院裁定應執行有期徒刑一年六月），並入監接續執
    行至八十四年十一月三十日縮短刑期假釋出獄（須至八十六
    年一月十三日始假釋期滿），又於八十五年、八十六年間因
    違反麻醉藥品管理條例、贓物等案件，先後經法院判處有期
    徒刑七月、四月、八月確定（其中後二罪所宣告之有期徒刑
    並經本院裁定應執行有期徒刑十一月），前開假釋並因而被
    撤銷，於八十六年九月六日入監先後執行前開假釋被撤銷後
    之殘刑及八十五年、八十六年間所宣告之有期徒刑，至八十
    八年八月四日再次縮短刑期假釋出獄，於八十九年二月十四
    日假釋期滿，因假釋未經撤銷而視為執行完畢（起訴書誤載
    於八十九年四月二十二日執行完畢），仍不知悔改。
二、甲○○前因施用毒品案件，經觀察、勒戒後，認有繼續施用
    毒品之傾向，經本院於民國九十年三月五日以九十年度毒聲
    字第一０七０號裁定令入戒治處所施以強制戒治一年，於九
    十一年十月十六日強制戒治期滿，經臺灣桃園地方法院檢察
    署檢察官於九十一年十二月五日以九十一年度戒偵字第六六
    五號為不起訴處分確定。詎甲○○竟於前揭強制戒治執行完
    畢釋放後之五年內，復基於施用第一級毒品海洛因（下稱「
    海洛因」）之概括犯意，於九十三年十二月七、八日間起至
    九十四年一月三十日中午之期間內，連續在其位於桃園縣中
    壢市龍岡里十三鄰後寮五三號住處等處，以將海洛因置入注
    射針筒內注射之方式，非法施用海洛因多次，平均十二小時
    即施用一次。甲○○另基於施用第二級毒品安非他命（下稱
    「安非他命」）之犯意，於九十三年十二月七、八日間起至
    九十四年一月三十日中午之期間內，連續在其位於上址住處
    內，以將安非他命置入玻璃球吸食器內燃燒吸食之方式，非
    法施用安非他命多次，平均二、三天即施用一次。嗣為警先
    後於下述時地查獲：
  (一)於九十三年十二月十下午三時四十分許，在桃園縣平鎮市中
    正里一百五十號前查獲，並扣得甲○○所有之海洛因一包（
    驗餘淨重零點一七公克），經警採其尿液送驗，結果呈嗎啡
    及安非他命陽性反應。
  (二)於九十四年一月十五日下午七時許，在桃園縣中壢市○○路
    二之二八號四樓四一二號套房內查獲，並扣得甲○○所有之
    海洛因一包（驗餘淨重零點一七公克）、注射針筒二支及安
    非他命吸食器吸頭一只等物，經警採其尿液送驗，結果呈嗎
    啡及安非他命陽性反應。
  (三)於九十四年一月三十一日下午十一時四十分許，在桃園縣中
    壢市○○○路○段一七五號前查獲，並扣得甲○○所有用以
    施用海洛因之注射針筒二支、海洛因包裝袋一只等物，經警
    採其尿液送驗，結果呈嗎啡及安非他命陽性反應。
三、案經桃園縣政府警察局平鎮分局、楊梅分局報請臺灣桃園地
    方法院檢察署檢察官偵查起訴及移送併案審理。甲○○於準
    備程序中為有罪之陳述，經本院合議庭裁定由受命法官獨任
    行簡式審判程序。
    理  由
一、右揭犯罪事實，業經被告甲○○於本院審理中坦承不諱。而
    被告於事實欄所示時地為警查獲時，經警採其尿液送驗，結
    果均呈嗎啡及安非他命陽性反應，此有臺灣尖端先進生技醫
    藥股份有限公司濫用藥物檢驗報告三紙附卷可稽。此外，復
    有搜索扣押筆錄暨扣押物品目錄表二份、扣案物照片三幀附
    卷可佐。另扣案之白色粉末一包（九十四年度保管字第四二
    三號編號一）及白色粉末一包（九十三年度保管字第七一九
    一號編號一），經分送法務部調查局鑑定結果確認，均含有
    第一級毒品海洛因成分，驗餘淨重均為零點一七公克，此有
    法務部調查局鑑定通知書二紙在卷可稽，復有被告所有供施
    用海洛因之注射針筒四支、海洛因包裝袋一只等物扣案可佐
    。顯見被告於本院審理中所為之任意性自白，核與事實相符
    ，洵堪採信。
  (二)本案被告曾因施用毒品案件，經觀察、勒戒後，認有繼續施
    用毒品之傾向，經本院於九十年三月五日以九十年度毒聲字
    第一０七０號裁定令入戒治處所施以強制戒治一年，於九十
    一年十月十六日強制戒治期滿，經臺灣桃園地方法院檢察署
    檢察官於九十一年十二月五日以九十一年度戒偵字第六六五
    號為不起訴處分確定（第一次施用）乙節，有臺灣高等法院
    被告全國前案紀錄表、臺灣桃園地方法院檢察署前案資料查
    註紀錄表及臺灣桃園地方法院檢察署九十一年度戒偵字第六
    六五號不起訴處分書各一份在卷可按。依上開說明，被告係
    於強制戒治執行完畢釋放後，五年內再犯毒品危害防制條例
    第十條第一項、第二項之罪，依毒品危害防制條例第二十三
    條第二項規定，應依法起訴。檢察官予以起訴，即無不合。
  (三)綜此，本案事證明確，被告犯行洵堪認定，應予依法論科。
二、核被告甲○○所為，係犯毒品危害防制條例第十條第一項之
    施用第一級毒品海洛因罪及同條第二項之施用第二級毒品安
    非他命罪。其於施用毒品前各別持有第一級毒品及第二級毒
    品之低度行為，為其各別施用第一級毒品及第二級毒品之高
    度行為所吸收，均不另論罪。被告先後多次施用海洛因及安
    非他命之犯行，各時間緊接，方法相同，各觸犯構成要件相
    同之罪名，顯係各基於概括犯意為之，各為連續犯，各應依
    刑法第五十六條規定論以一罪，並加重其刑。又被告所犯上
    開二罪，犯意各別，罪名不同，應予分論併罰。公訴人業就
    被告所涉於九十三年十二月十日為警採尿前二十六小時及九
    十六小時期間內某刻（即被告自白之九十三年十二月七、八
    日間）起至九十四年二月一日為警採集尿液前二十六小時及
    九十六小時內之某刻止（即被告自白之九十四年一月三十日
    中午）之期間內所為之施用海洛因、安非他命犯行提起公訴
    ，然檢察官就犯罪事實一部起訴者，其效力及於全部，本件
    被告經移送併案審理之施用海洛因犯行（即移送併案意旨所
    載「九十四年一月十五日為警採尿前二十六小時及九十六小
    時內之某刻，在不詳地點，施用海洛因及安非他命」），與
    前揭論罪科刑之部分，有連續犯之裁判上一罪關係，業如前
    述，本院自應就此部分犯行併予審理之。被告前於八十三年
    、八十四年間因竊盜、違反麻醉藥品管理條例、違反藥事法
    等案件，先後經法院判處有期徒刑九月、四月、八月、六月
    確定（其中前三罪所宣告之有期徒刑並經本院裁定應執行有
    期徒刑一年六月），並入監接續執行至八十四年十一月三十
    日縮短刑期假釋出獄（須至八十六年一月十三日始假釋期滿
    ），又於八十五年、八十六年間因違反麻醉藥品管理條例、
    贓物等案件，先後經法院判處有期徒刑七月、四月、八月確
    定（其中後二罪所宣告之有期徒刑並經本院裁定應執行有期
    徒刑十一月），前開假釋並因而被撤銷，於八十六年九月六
    日入監先後執行前開假釋被撤銷後之殘刑及八十五年、八十
    六年間所宣告之有期徒刑，至八十八年八月四日再次縮短刑
    期假釋出獄，於八十九年二月十四日假釋期滿，因假釋未經
    撤銷而視為執行完畢，此有臺灣高等法院被告全國前案紀錄
    表附卷可稽，其於有期徒刑執行完畢後，五年內再犯本件有
    期徒刑以上之罪，為累犯，應依法加重其刑，並依法遞加重
    之。爰審酌被告犯罪之目的、動機、手段、被告前有施用毒
    品之素行、被告之品行、智識程度、犯罪所生損害及被告犯
    罪後坦承不諱之態度等一切情狀，量處如主文所示之刑，並
    定其應執行之刑，以示懲儆。
三、扣案海洛因二包（驗餘淨重共零點三四公克），係本案查獲
    之毒品，屬違禁物，不問是否為被告所有之物，均應依毒品
    危害防制條例第十八條第一項前段規定，沒收銷燬之。另扣
    案之注射針筒四支、安非他命吸食器吸頭一只、海洛因包裝
    袋一只等物，均為被告所有供其施用海洛因及安非他命之物
    ，為供犯罪所用之物，業據被告供承在卷，均應依刑法第三
    十八條第一項第二款規定宣告沒收之。
四、按被告所犯為死刑、無期徒刑、最輕本刑三年以上有期徒刑
    之罪或高等法院管轄第一審案件以外之罪，經被告於準備程
    序就被訴事實為有罪之陳述，經告知簡式審判程序之旨，並
    聽取被告及檢察官之意見後，經本院合議庭依刑事訴訟法第
    二百七十三條之一規定，裁定由受命法官獨任進行簡式審判
    程序審理，併予敘明。
據上論斷，應依刑事訴訟法第二百七十三條之一第一項、第二百
九十九條第一項前段，毒品危害防制條例第十條第一項、第二項
、第十八條第一項前段，刑法第十一條前段、第五十六條、第五
十一條第五款、第四十七條、第三十八條第一項第二款，判決如
主文。
本案經檢察官謝雯璣到庭執行職務。
中　　華　　民　　國　　94　　年　　9 　　月　　9 　　日
                  刑事第九庭    法　官　胡芷瑜
以上正本證明與原本無異
如不服本判決，應於判決送達後10日內向本院提出上訴狀（應附
繕本），上訴於臺灣高等法院。
                                書記官  李珈慧
中　　華　　民　　國　　94　　年　　9 　　月　　9 　　日
附論罪科刑依據之法條：
毒品危害防制條例第十條第一項、第二項
施用第一級毒品者，處六月以上五年以下有期徒刑。
施用第二級毒品者，處三年以下有期徒刑。
